臺灣桃園地方法院刑事判決　　　　　 100年度審訴字第2247號
公　訴　人　臺灣桃園地方法院檢察署檢察官
被　　　告　呂紹慶
上列被告因違反毒品危害防制條例案件，經檢察官提起公訴（10
0 年度毒偵字第2338號），被告於本院準備程序進行中，就被訴
事實為有罪陳述，經本院告知簡式審判程序意旨，並聽取公訴人
及被告之意見後，本院裁定依簡式審判程序審理，判決如下：
    主      文
呂紹慶施用第一級毒品，累犯，處有期徒刑壹年捌月，扣案之第
一級毒品海洛因壹包（驗餘淨重零點肆零伍公克）及外包裝袋、
第二級毒品甲基安非他命壹包（驗餘淨重零點壹貳肆公克）及外
包裝袋均沒收銷燬之。
    事實及理由
一、呂紹慶前於民國88年間因施用毒品案件，經本院以88年度毒
    聲字第4139號裁定送觀察、勒戒後，因認有繼續施用毒品傾
    向，再經本院以88年度毒聲字第4532號裁定令入戒治處所施
    以強制戒治，嗣經裁定停止戒治付保護管束，迄89年8 月10
    日執行完畢，並經臺灣桃園地方法院檢察署檢察官以89年度
    戒偵字第491 號為不起訴處分確定；復於前揭強制戒治執行
    完畢後5 年內，即於90年間再因連續施用第一、二級毒品案
    件，經本院以90年度毒聲字第4126號裁定令入戒治處所施以
    強制戒治，嗣經裁定停止戒治付保護管束出所，迄92年6 月
    27日執行完畢，該次連續施用第一、二級毒品犯行並經本院
    以91年度訴字第1157號判決分別判處有期徒刑8 月、8 月，
    應執行刑有期徒刑1 年2 月確定。復於91年間因竊盜案件，
    經本院以91年度桃簡字第782 號判決判處有期徒刑3 月確定
    ，上開三罪嗣經本院以93年度聲字第1221號裁定合併定應執
    行刑為有期徒刑1 年4 月確定；另於92年間因竊盜案件，經
    本院以93年度簡字第38號判決判處有期徒刑5 月確定；於92
    年間再因施用第一級毒品案件，經本院以92年度訴字第1464
    號判決判處有期徒刑10月確定，上開二罪嗣經本院以94年度
    聲字第1512號裁定合併定應執行刑為有期徒刑1 年1 月確定
    ，並與前開應執行刑有期徒刑1 年4 月接續執行，於95年 2
    月9 日縮刑期滿執行完畢。又於95年間因連續施用第一級毒
    品案件，經本院以95年度訴字第1616號判決判處有期徒刑 1
    年4 月確定；於95年間再因施用第一、二級毒品案件，經本
    院以96年度訴緝字第156 號判決分別判處有期徒刑1 年、 6
    月，應執行有期徒刑1 年5 月確定，上開三罪嗣經本院以97
    年度聲字第58號裁定合併定應執行刑為有期徒刑2 年6 月確
    定，於98年6 月25日縮刑假釋併付保護管束出監，迄99年 1
    月8 日保護管束期滿未經撤銷假釋，其未執行之刑，以已執
    行論（於本案構成累犯）。詎仍不知悛悔，復基於施用第一
    級、第二級毒品之犯意，於100 年5 月7 日晚間11時許，在
    桃園縣蘆竹鄉○○路○段97-9號比佛利汽車旅館507 號房內
    ，以置於玻璃球燒烤方式同時施用第一級毒品海洛因及第二
    級毒品甲基安非他命1 次。嗣於翌(8) 日凌晨1 時5 分許，
    在上址為警查獲，並扣得其所有之第一級毒品海洛因1 包（
    含外包裝袋原毛重0.617 公克，海洛因驗前淨重0.415 公克
    ，鑑驗耗損0.010 公克，驗餘淨重0.405 公克）及第二級毒
    品甲基安非他命1 包（含外包裝袋毛重0.343 公克，甲基安
    非他命驗前淨重0.134 公克，取樣鑑驗耗損0.010 公克，驗
    餘淨重0.124公克），始悉上情。
二、證據名稱：
（一）被告呂紹慶於偵訊、本院準備程序中之自白。
（二）桃園縣政府警察局蘆竹分局被採尿人尿液暨毒品真實姓名
      與編號對照表（尿液檢體編號：R100-095、尿液檢體編號
      ：DR偵R100-095；見偵查卷第32頁）、正修科技大學超微
      量研究科技中心尿液檢驗報告（呈鴉片類及安非他命類陽
      性反應，見偵查卷第55頁）、正修科技大學超微量研究科
      技中心毒品檢驗報告（呈海洛因及甲基安非他命類陽性反
      應，見偵查卷第56至57頁）各1 紙。
三、核被告所為，係犯毒品危害防制條例第10條第1 項、第2 項
    之施用第一、二級毒品罪。被告施用毒品前非法持有毒品之
    低度行為，應為施用毒品之高度行為所吸收，不另論罪。依
    被告於本院審理中之供述，被告係以一施用行為，同時觸犯
    上開2 罪，為想像競合犯，依刑法第55條規定，應從一重之
    施用第一級毒品罪處斷，起訴書認被告所犯上述施用第一級
    毒品罪與施用第二級毒品罪為數罪，應予分論併罰，尚有誤
    會，併予敘明。又被告有上揭事實及理由欄所載之犯罪科刑
    及執行紀錄，有臺灣高等法院被告前案紀錄表1 份可按，其
    受徒刑執行完畢，5 年以內故意再犯本件有期徒刑以上之罪
    ，為累犯，應依刑法第47條第1 項之規定加重其刑。爰審酌
    被告前因施用毒品經觀察勒戒、強制戒治及上述法院判處罪
    刑確定，仍無法斷絕施用毒品惡習，最近一次又於99年10月
    18日分別施用第一、二級毒品，經本院100 年度審訴緝字第
    56號各判處有期徒刑1 年1 月、7 月，應執行有期徒刑1 年
    6 月在案，顯見其意志力薄弱，其施用毒品足以導致精神障
    礙、性格異常，甚至造成生命危險，戕害一己之身體健康，
    犯罪之手段、施用毒品之次數，所生之危害程度，及被告犯
    罪後坦承上述施用第一、二級毒品犯行，犯後態度尚佳暨其
    生活狀況、智識程度、檢察官求刑之範圍等一切情狀，量處
    如主文所示之刑，以示懲儆。扣案之第一級毒品海洛因1 包
    （淨重0.415 公克，鑑驗耗損0.010 公克，驗餘淨重0.405
    公克）及第二級毒品甲基安非他命1 包（淨重0.134 公克，
    鑑驗耗損0.010 公克，驗餘淨重0.124 公克），而包裏上開
    毒品之外包裝袋部分，依現行檢驗方式乃以刮除方式為之，
    包裝袋上仍會摻殘若干毒品無法分離，應一體視為毒品部分
    ，而一併依毒品危害防制條例第18條第1 項前段規定，不問
    屬於犯人與否，均宣告沒收銷燬之。至上述取樣鑑驗費失之
    毒品部分，既已滅失，爰不另為沒收銷燬之諭知，均附予說
    明。
四、依刑事訴訟法第273 條之1 第1 項、第299 條第1 項前段、
    第310 條之2 、第454 條第1 項，毒品危害防制條例第10條
    第1 項、第2 項、第18條第1 項前段，刑法第11條、第47條
    第1 項、第55條，判決如主文。
五、如不服本判決，得自收受送達之翌日起10日內向本院提出上
    訴狀（應附繕本），其未敘述上訴理由者，應於上訴期間屆
    滿後20日內補提理由書狀於本院，上訴於臺灣高等法院。
本案經檢察官曾姿綺到庭執行職務。
中    華    民    國  100     年    12    月    13    日
                        刑事庭  法  官  游紅桃
以上正本證明與原本無異。
                                書記官  陳恩如
中    華    民    國  100     年    12    月    13    日
附錄本案論罪科刑依據之法條：
毒品危害防制條例第10條
施用第一級毒品者，處6 月以上5 年以下有期徒刑。
施用第二級毒品者，處3 年以下有期徒刑。